【裁判字號】    92,台上,3455
【裁判日期】    920626
【裁判案由】    違反毒品危害防制條例
【裁判全文】
最高法院刑事判決                              九十二年度台上字第三四五五號
    上訴人  甲○○
            乙○○
右上訴人等因違反毒品危害防制條例案件，不服台灣高等法院中華民國九十二年三月
七日第二審更審判決（九十一年度上更(一)字第一０二四號，起訴案號：台灣板橋地方
法院檢察署九十年度偵字第一八五一一號），提起上訴，本院判決如左：
    主  文
上訴駁回。
    理  由
按刑事訴訟法第三百七十七條規定，上訴於第三審法院，非以判決違背法令為理由，
不得為之。是提起第三審上訴，應以原判決違背法令為理由，係屬法定要件。如果上
訴理由狀並未依據卷內訴訟資料，具體指摘原判決不適用何種法則或如何適用不當，
或所指摘原判決違法情事，顯與法律規定得為第三審上訴理由之違法情形，不相適合
時，均應認其上訴為違背法律上之程式，予以駁回。本件原判決認定上訴人甲○○、
乙○○共同基於售賣第二級毒品安非他命牟利之犯意聯絡，分別出資新台幣（下同）
一百十萬元、十萬元，推由甲○○於民國九十年十月二十九日及同月三十日，在台北
縣中和市○○路九號十樓三十五室甲○○住處，以一公斤五十萬元及七十萬元之價格
（純度及成分不同，其價格不同），向綽號「阿榮」之成年男子販入各約一公斤之安
非他命，加以分裝後（重量如原判決附表一、二所示），伺機售賣，並通知乙○○於
同月三十日晚間至其住處，交付原判決附表一所示之安非他命四包。乙○○取得毒品
後，於當晚八時三十分許外出尋找買主時，為警查獲等情。因而撤銷第一審關於乙○
○部分之判決，改判仍論處乙○○共同販賣第二級毒品（累犯）罪刑；並維持第一審
論處甲○○共同販賣第二級毒品罪刑之判決，駁回其於第二審之上訴，已綜合全部卷
證資料，敘明其憑以認定之證據及理由。而以甲○○、乙○○否認犯罪所持之辯解均
不足採，予以指駁綦詳。所為論敘，俱有卷存之證據資料可資覆按，從形式上觀察，
並無違背法令之情形存在。按毒品危害防制條例第十七條關於減輕其刑之規定，必須
運輸、販賣、吸用或持有毒品之人，供出其毒品之來源，因而查獲者，始足當之。證
人即警員邵元孝於第一審法院證稱：「我們是據報中和市○○路大潤發樓上有通緝犯
綽號叫『小龍』（即甲○○）持有大量毒品，當天去查緝時，到了現場……剛好被告
乙○○從三十五室外面的走道出來，我們就上去盤查，請他把東西拿出來，他就很配
合的從身上黑色包包拿出四包東西，我們一看是安非他命，就先把他扣押，我們再走
進去，請管理員去按鈴，被告甲○○把門打開，我們進去，問被告甲○○東西在那裡
，他也很配合把安非他命拿出來……」等語（見第一審卷第六十三頁）。故警方本即
據報前往甲○○之住處查緝毒品，並非乙○○之供述始行查獲，不符毒品危害防制條
例第十七條減輕其刑之規定。且警方因見乙○○從甲○○住處之走道出來，對其犯罪
已有確切合理之懷疑，趨前盤詢而查獲乙○○，亦非出於其自首。原判決未依毒品危
害防制條例第十七條及刑法第六十二條前段之規定，減輕乙○○之刑，並無乙○○上
訴意旨所稱判決不適用法則之違誤。再，販賣毒品罪，不以販入之後復行賣出為要件
，祇須以營利為目的，將毒品販入或賣出，有一於此，其犯罪即為完成。甲○○、乙
○○基於售賣牟利之犯意聯絡，合資販入安非他命，未及賣出，即被查獲，為原判決
合法認定之事實。原判決本其確認之事實，依毒品危害防制條例第四條第二項之規定
，論甲○○、乙○○以販賣第二級毒品罪，尤無判決適用法則不當之違法情形。又稽
之卷內資料，原審審判長已依法為甲○○指定公設辯護人，公設辯護人亦於審判期日
到庭為其辯護，並提出辯護書附卷（見原審更(一)卷第四十七頁至第四十九頁、第六十
六頁）。甲○○上訴意旨，以其尚未賣出安非他命即被查獲，不應論以販賣第二級毒
品罪，且原審指定之辯護人未提出辯護書，亦未蒐集有利之證據為其辯護云云，砌詞
指摘原判決違法，難謂符合第三審上訴之法定要件。原判決依憑卷內訴訟資料，參互
斟酌，綜合判斷，據以認定甲○○、乙○○共同販賣第二級毒品，已詳敘其斟酌判斷
而得心證之理由。關於認定甲○○向「阿榮」販入安非他命之時間，原判決亦已說明
其所憑之證據（見原判決第六面第六行至第十二行）；至電子磅砰或分裝袋原非售賣
毒品必備之工具，警方未查獲乙○○持有電子磅砰及分裝袋，仍不影響原判決依憑證
據所為之事實認定。甲○○上訴意旨，泛稱原判決未詳查其販入毒品之時間，於法有
違等語。乙○○上訴意旨否認與甲○○共同販賣安非他命，並稱警方未查獲其售賣毒
品所用之電子磅砰及分裝袋；原判決未憑證據即臆測犯罪等語，徒就原審採證認事職
權之適法行使，及判決內已明白論斷之事項，任意指摘，並為單純事實上之爭執，均
與法律規定得為第三審上訴理由之違法情形，不相適合，其上訴為違背法律上之程式
，應予駁回。
據上論結，應依刑事訴訟法第三百九十五條前段，判決如主文。
中      華      民      國    九十二    年      六      月    二十六    日
                              最高法院刑事第四庭
                                  審判長法官  紀  俊  乾
                                        法官  黃  正  興
                                        法官  劉  介  民
                                        法官  陳  東  誥
                                        法官  黃  一  鑫
      右正本證明與原本無異
                                              書  記  官
中      華      民      國    九十二    年      六      月     三十     日


司法院資訊處製作；財團法人民間司法改革基金會備份。
